【裁判字號】    89,易,3155
【裁判日期】    891027
【裁判案由】    就業服務法
【裁判全文】
臺灣板橋地方法院刑事判決                        八十九年度易字第三一五五號
    公  訴  人  臺灣板橋地方法院檢察署檢察官
    被      告  乙○○
右列被告因違反就業服務法案件，經檢察官提起公訴（八十九年度偵字第一二二五一
號），本院判決如左：
    主  文
乙○○違反雇主不得聘僱未經許可之外國人之規定，其聘僱人數為壹人，處罰金新臺
幣壹萬元，如易服勞役，以銀元參佰元即新臺幣玖佰元折算壹日。
    事  實
一、乙○○係建築工地水泥小包工，自民國八十九年五月二十日起，迄八十九年五月
    三十一日止，未經許可，以工資共計新臺幣四千元之代價，聘僱其來臺探親之弟
    媳婦越南國人甲○○○，在臺北縣板橋市○○街一二四巷之板橋大鎮六樓工地，
    從事攪拌水泥之工作，嗣經警於八十九年五月三十一日下午一時四十分許，在上
    址查獲。
二、案經臺北縣警察局移送臺灣板橋地方法院檢察署檢察官偵查起訴。
    理  由
一、訊據被告乙○○矢口否認有何前開違反就業服務法之犯行，辯稱：「我沒有僱用
    甲○○○，她於上開時地到上開工地很多次，她均是去那邊拿東西給我吃，沒有
    幫我工作，她只是到那邊玩，但她有戴手套。」云云。惟查，右揭犯罪事實業據
    被告於警訊中供述明確，核與證人甲○○○在警訊中證述之情節相符。抑且，被
    告與證人甲○○○在警訊中均未遭受刑求等情，亦據被告供述在卷。足徵彼等於
    警訊中之供證，均具有任意性，當得採為判斷本案被告是否曾為上開犯行之依據
    。況被告自承甲○○○到上開工地時有戴手套如前，益徵甲○○○確係受被告僱
    用至該工地工作，否則苟真如被告所言其僅是拿東西予被告吃，則甲○○○又何
    須戴上手套？又上開越南籍人甲○○○在行政院勞工委員會並無任何聘僱許可紀
    錄，有行政院勞工委員會八十九年九月十一日臺（八九）勞職外字第０二一五九
    五０號函在卷足佐（見本院卷），足徵前開越南籍人甲○○○係未經許可工作之
    外國人，當無疑義。稽諸前揭事證，被告所辨顯係事後畏罪卸責之虛詞，本案事
    證明確，被告犯行堪以認定，應予依法論科。
二、按外國人未經雇主申請許可，不得在中華民國境內工作；且雇主不得聘僱或留用
    未經許可或許可失效之外國人，均為就業服務法第四十二條及第五十三條第一款
    所明定。查被告違反上開第五十三條第一款之規定，聘僱未經許可之外國人工作
    ，聘僱人數為一人，應依同法第五十八條第一項前段論科。爰審酌被告之品行、
    聘僱時期不長、生活狀況、智識程度、犯罪情節輕微及犯後之態度等一切情狀，
    量處如主文所示之刑，並諭知易服勞役之折算標準，以資懲儆。
據上論斷，應依刑事訴訟法第二百九十九條第一項前段，就業服務法第五十八條第一
項前段、第五十三條第一款，刑法第十一條前段、第四十二條第二項，罰金罰鍰提高
標準條例第二條，現行法規所定貨幣單位折算新臺幣條例第二條，判決如主文。
本案經檢察官高俊申到庭執行職務。
中      華      民      國    八十九    年      十      月    二十七    日
                                臺灣板橋地方法院刑事第四庭
                                    法  官  許必奇
右正本證明與原本無異。
如不服本判決，應於判決送達後十日內向本院提出上訴狀 (應附繕本) ，上訴於臺灣
高等法院。
                                    書記官  高玉彬
中      華      民      國    八十九    年      十      月      三十    日
附錄：就業服務法第五十八條第一項、第五十三條第一款。
就業服務法第五十八條
違反第五十三條第一款、第二款或第三款規定，其聘僱或留用人數為一人者，處六月
以下有期徒刑、拘役或科或併科新台幣九萬元以下罰金；其聘僱或留用人數為二人以
上者，處三年以下有期徒刑、拘役或科或併科新台幣三十萬元以下罰金。
法人之代表人、法人或自然人之代理人、受雇人或其他從業人員，因執行業務犯前項
之罪者，除處罰其行為人外，對該法人或自然人亦科以前項之罰金。
就業服務法第五十三條
雇主不得有左列行為：
一、聘僱或留用未經許可或許可失效之外國人。
二、以本人名義聘僱外國人為他人工作。
三、未經許可聘僱或留用他人所申請聘僱之外國人。
四、指派所聘僱之外國人從事申請許可以外之工作。


司法院資訊處製作；財團法人民間司法改革基金會備份。
